---
title: "data exploration"
output: html_notebook
editor_options: 
  chunk_output_type: inline
---

## Time alignment

```{r}
library(dplyr)
library(econR)
googleLink_download("https://drive.google.com/file/d/1Y-MY2oGCe2RSQ99JdYyHwYyR-EjLR1Ei/view?usp=sharing")
taskdata = readRDS(. %//% "taskdata.Rds")
```

Write the following function, so that 

```{r}
taskdata$before %>%
  align_date(
    date_colname = "date",
    freq = "yearly"
  )
```

will return an outcome like 
```{r}
taskdata$after
```


```{r}
#' Align data frame date column
#'
#' @param df A data frame
#' @param date A character of colname name in df that represents date (which is a Date class)
#' @param freq A character of "daily", "monthly", "quarterly" or "yearly".
#'
#' @return
#' @export
#'
#' @examples none
align_date <- function(df, date_colname, freq="daily"){
  
}
```

# 1

```{r}
align_date <- function(df, date_colname, freq="daily"){
  
  # 前言
  
  library(lubridate)
  library(dplyr)
  library(econR)
  relocate(df,names(date_colname))
  arrange(df,date_colname) -> df # 按日期排序df[1]
  names(df[2]) -> col_name_origin
  colnames(df)[2] <- "wait"
  
  df[1,1] -> start_date # 起始
  df[nrow(df),1] -> end_date # 終點
  
  all_date <- data.frame() # 輸出全日期，設為一 df
  start_date -> all_date[1,1] # 第一天先放
  
  #1 放其他天，輸出 all_date 表
  
  if(freq == "yearly"){
    select_freq <- "years"
    pass <- years(1)
  }
  
  if(freq == "quarterly"){
    select_freq <- "months"
    pass <- months(3)
    } # 3 個月
  
  if(freq == "monthly"){
    select_freq <- "months"
    pass <- months(1)
  }
  
  if(freq == "daily"){
    select_freq <- "days"
    pass <- days(1)}
  
  floor(time_length(df[nrow(df),1]-df[1,1], select_freq)) +1  -> round # 共多少年/月/日
  
  if(freq == "quarterly"){
    (round-1)/3+1 -> round
    } # 如果是季 round 要調整
  
    for (.x in 2:round) {
      if(start_date < end_date){
      start_date + pass -> all_date[.x,1] -> start_date
      }
    }
  
  #2 用 all_date 回原表 df 找 x，丟到新表 output
  
  output <- data.frame()
  
  for (.x in 1:nrow(all_date)) {
  
    if(nrow(filter(df,date == all_date[.x,1])) == 0){ # 抽不到東西
      bind_rows( # data frame 合併要用 bind
        
        output, # 原
        data.frame( # 新增的 NA 也要整理成 data frame 才能合併
                  
                  date = all_date[.x,1],
                  wait = NA)
                
                ) -> output 
    }else{
      bind_rows(output, filter(df,date == all_date[.x,1])) -> output
    }
  }
  colnames(output)[2] <- col_name_origin
  return(output)
}


# column_to_rownames() 不能用
```

```{r}
align_date(taskdata$before,taskdata$before[1],"yearly") -> year_exp
align_date(taskdata$before,taskdata$before[1],"quarterly") -> quarter_exp
align_date(taskdata$before,taskdata$before[1],"monthly") -> month_exp
align_date(taskdata$before,taskdata$before[1],"daily") -> day_exp
#rm(year_exp,quarter_exp,month_exp,day_exp)
```

# 嘗試版本請跳過

arrange(taskdata$before,taskdata$before[1]) -> df

df[1,1] -> start_date
df[nrow(df),1] -> end_date

if(freq = "year"){}

year(end_date) - year(start_date) +1 -> round

after <- data.frame()
start_date -> after[1,1]

for (.x in 2:round) {
  if(start_date < end_date){
  start_date + years(1) -> after[.x,1] -> start_date
  }
}

xx <- data.frame()

for (.x in 1:nrow(after)) {
  
  if(nrow(filter(df,date == after[.x,1])) == 0){
    bind_rows(xx,
              
              data.frame(date=after[.x,1],x = NA)
              
              ) -> xx
  }else{
    bind_rows(xx, filter(df,date == after[.x,1])) ->xx
                }
}

# column_to_rownames() 不能用


## 食物類

七大類中，食物類又細分以下18子類：

穀類及其製品、肉類、肉類製品、蛋類、水產品、加工水產品、蔬菜、加工蔬菜、水果、加工水果、乳類、食用油、調味品、酒、非酒精性飲料及材料、調理食品、外食費、其他食品


```{r}
xfun::download_file("https://www.dropbox.com/s/ouurt80t6ailbif/PR0101A2Mc.csv?dl=1", mode="wb")

library(readr)
cpi <- read_csv("PR0101A2Mc.csv",
locale = locale(encoding = "CP950"),
skip = 3)

data_explore <- list(
  original = cpi
)
```

請計算這18子類誰是牽動食物物價年上漲率的最主要元兇？(結果請整理成table_foodInflation dataframe模式)

```{r}
econR::googleLink_download("https://drive.google.com/file/d/12fHfa6Kr3XnAvKw_Nk-JJ5UkWr5EYPsb/view?usp=sharing")
table_foodInflation <- readRDS(. %//% "food_inflation.Rds")
```

## 2330

  * <https://www.twse.com.tw/zh/page/trading/exchange/STOCK_DAY.html>

  * May: https://www.twse.com.tw/exchangeReport/STOCK_DAY?response=csv&date=20210501&stockNo=2330

```{r}
library(readr)
STOCK_DAY_response_csv_date_20210501_stockNo_2330_dl_1 <- read_csv("https://www.twse.com.tw/exchangeReport/STOCK_DAY?response=csv&date=20210501&stockNo=2330&dl=1",
locale = locale(encoding = "BIG5"), skip = 1)
```

下載2021年1月到5月的資料，計算收盤價的每日上漲率。接著計算在這5個月內，每個星期二～五的平均日上漲率。

## github link download

  * original link: <https://github.com/chao87119/109-2-app101/blob/main/weekly_progress/frank/cpi.R#L16>

  * download link: <https://raw.githubusercontent.com/chao87119/109-2-app101/main/weekly_progress/frank/cpi.R>

```{r}
xfun::download_file(download_link, output=filename, mode="wb")
file.edit(filename)
```


```{r}
#' Download a Github link (provided by the clipboard) content, saved in a file and open it.
#'
#' @return
#' @export
#'
#' @examples
githublink_download_open <- function(){
  link <- clipr::read_clip()
  
}
```

