---
title: "R Notebook"
output: html_notebook
editor_options: 
  chunk_output_type: inline
---

```{r}
xfun::download_file("https://www.dropbox.com/s/ouurt80t6ailbif/PR0101A2Mc.csv?dl=1", mode="wb")
```

  * reopen with encoding = BIG5
  
```{r}
library(readr)
cpi_raw_data <- read_csv("PR0101A2Mc.csv",
locale = locale(encoding = "CP950"),
skip = 3)

library(dplyr)
cpi_raw_data[1:485,] -> cpi_raw_data
```

# 前言
將資料整理成 raw_data、select_data、increase_rate、correlation

```{r}
cpi <- list(
  raw_data = list(),
  select_data = list(),
  increase_rate = list(),
  correlation = list()
)
cpi$raw_data <- cpi_raw_data
rm(cpi_raw_data)
```

# 1.
留下總指數與大類:
總指數
一.食物類
二.衣著類
三.居住類
四.交通及通訊類
五.醫藥保健類
六.教養娛樂類
七.雜項類

```{r}
library(stringr)

detect_names <- c()

str_which(names(cpi$raw_data),"^[一二三四五六七]") -> detect_names[3:9]
detect_names[1:2] <- c(1,2)
cpi$raw_data[,detect_names] -> cpi$select_data

rm(detect_names)
```

# 2.年物價上漲率
與去年同期比的上漲率，如1982M3的年上漲率是
$$\frac{1982M3-1981M3}{1981M3}*100$$

## 計算 function，input/out 皆為單欄 df

```{r}
library(dplyr)

rm(calculate,abc, rounds,xc)

df_calculate_rate <- function(df){
  calculate <- data.frame()
  
  for (.x in 1:(floor(nrow(df)/12)-1)) { #共 40 個年份，首年無法運算，取 1:39，floor 無條件捨去
    rounds <- .x #40*12+5
    for (.y in 1:12) {
      if(!is.na(df[(12*rounds + .y),1])&&!is.na(df[(12*rounds +.y -12),1])){
         (df[(12*rounds + .y),1] - df[(12*rounds +.y -12),1])/df[(12*rounds +.y -12),1]*100 ->
      calculate[nrow(calculate)+1,1]
      }else{
        NA -> calculate[nrow(calculate)+1,1]
      }
     
    }
  }
  
  for (.x in (floor(nrow(df)/12)*12 +1) : (floor(nrow(df)/12)*12 + nrow(df)%%12)) { # 40*12+1 : 40*12+5
    if(!is.na(df[.x,1])&&!is.na(df[(.x-12),1])){
           (df[.x,1] - df[(.x-12),1])/df[(.x-12),1]*100 ->
        calculate[nrow(calculate)+1,1]
    }else{
      NA -> calculate[nrow(calculate)+1,1]
    }
  }
  return(calculate)
}
```

## function 前試做一欄
calculate <- data.frame()
for (.x in 1:40) {
  rounds <- .x #41*12+2
  for (.y in 1:12) {
    if(!is.na(cpi$select_data[(12*rounds + .y),2])&&!is.na(cpi$select_data[(12*rounds +.y -12),2])){
       (cpi$select_data[(12*rounds + .y),2] - cpi$select_data[(12*rounds +.y -12),2])/cpi$select_data[(12*rounds +.y -12),2]*100 ->
    calculate[nrow(calculate)+1,1]
    }else{
      NA -> calculate[nrow(calculate)+1,1]
    }
   
  }
}

for (.x in 493:494) {
  if(!is.na(cpi$select_data[.x,2])&&!is.na(cpi$select_data[(.x - 12),2])){
         (cpi$select_data[.x,2] - cpi$select_data[(.x - 12),2])/cpi$select_data[(.x - 12),2]*100 ->
      calculate[nrow(calculate)+1,1]
  }else{
    
    NA -> calculate[nrow(calculate)+1,1]
  }
}

## 建立 df，丟資料進去
```{r}
cpi$select_data[13:nrow(cpi$select_data),1] -> cpi$increase_rate[1]

for (.x in 2:length(cpi$select_data)) {
  cpi$select_data[.x]  %>% df_calculate_rate() -> cpi$increase_rate[.x]
}

# 失敗
# cpi$select_data %>%
#   across(
#     .cols = c(總指數),
#     .fns = df_calculate_rate()
#   ) -> xx
```


# 3. 相關

`cor(x,y)`可計自兩數列的相關性，在七大類裡，何者年上漲率與總指數相關最接近1。

```{r}
as.data.frame(cpi$increase_rate) -> cpi$increase_rate
names(cpi$increase_rate) <- c("X1" ,"總指數","一.食物類","二.衣著類","三.居住類","四.交通及通訊類","五.醫藥保健類","六.教養娛樂類","七.雜項類")

cpi$increase_rate %>% 
  mutate(
    across(
      .cols = c(總指數:七.雜項類),
      .fns = as.numeric
    )
  ) -> cpi$increase_rate

cpi$correlation <- data.frame()

for (.x in 3:9) {
  cor(cpi$increase_rate[2],cpi$increase_rate[.x]) -> cpi$correlation[1, .x-2]
}

names(cpi$correlation) <- c("一.食物類","二.衣著類","三.居住類","四.交通及通訊類","五.醫藥保健類","六.教養娛樂類","七.雜項類")

# 比大小
calculate <- vector("list", 8)
names(calculate) <- c("一.食物類","二.衣著類","三.居住類","四.交通及通訊類","五.醫藥保健類","六.教養娛樂類","七.雜項類","Minimum")

who_is_min <- abs(cpi$correlation[2]-1)

for (.x in 1:7) {
  abs(cpi$correlation[.x]-1) -> absolute_value
  absolute_value -> calculate[.x]
  
  if(min(absolute_value, who_is_min) == absolute_value){
    absolute_value -> who_is_min
    names(calculate[.x])-> calculate[8]
  } 
}
rm(who_is_min,absolute_value)
```






